臺灣臺中地方法院刑事判決　　　　　　 100年度訴字第2304號
公　訴　人　臺灣臺中地方法院檢察署檢察官
被　　　告　吳文富
上列被告因違反毒品危害防制條例案件，經檢察官提起公訴（10
0 年度毒偵字第2330號），本院合議庭裁定由受命法官獨任進行
簡式審判程序，茲判決如下：
    主  文
吳文富施用第一級毒品，累犯，處有期徒刑玖月。
    犯罪事實
一、吳文富曾於民國96年間因詐欺案件，經本院以96年度中簡字
    第2690號刑事簡易判決判處有期徒刑3 月確定；復於97年間
    因詐欺案件，經本院以97年度沙簡字第2 號刑事簡易判決判
    處有期徒刑4 月確定，上揭2 罪，經聲請法院裁定應執行有
    期徒刑6 月確定，並於97年10月24日易科罰金執行完畢；另
    於97年間因施用第1 級毒品案件，經本院以97年度訴字第49
    68號刑事判決判處有期徒刑6 月確定，並於98年11月19日因
    縮刑期滿執行完畢。其前於95年間因施用毒品案件，經本院
    以95年度毒聲字第901 號裁定送勒戒處所觀察、勒戒後，認
    無繼續施用毒品之傾向，並於96年1 月2 日觀察、勒戒執行
    完畢釋放，經臺灣臺中地方法院檢察署檢察官以95年度毒偵
    字第2762號為不起訴處分確定。詎其不知悔改，明知海洛因
    業經公告為毒品危害防制條例第2 條第2 項第1 款所列管之
    第1 級毒品，不得非法持有、施用，於前揭觀察、勒戒執行
    完畢釋放後5 年內，復基於施用第1 級毒品海洛因之犯意，
    於100 年4 月26日下午5 時許，在其位於臺中市○○區○○
    路658 號住處附近之某車輛內，將微量即未及0.1 公克之海
    洛因摻水以注射針筒注入體內之方式，施用第1 級毒品海洛
    因1 次，並於施用完畢後將注射針筒丟棄。嗣經警方於100
    年4 月29日下午3 時10分，在臺中市○○區○○路539 號路
    口處臨檢，並發覺其係列管毒品治安顧慮人口，且手臂有注
    射針孔痕跡而查獲，另於同日下午4 時24分採尿送驗後，始
    知上情。
二、案經臺中市政府警察局清水分局報請臺灣臺中地方法院檢察
    署檢察官偵查起訴。
    理  由
一、本案被告吳文富所犯係死刑、無期徒刑、最輕本刑為3 年以
    上有期徒刑以外之罪，其於準備程序就前揭被訴事實為有罪
    之陳述，經受命法官告知簡式審判程序之旨，並聽取其與公
    訴人之意見後，本院認無不得或不宜改依簡式審判程序進行
    之處，爰依刑事訴訟法第273 條之1 第1 項、第284 條之1
    ，裁定本案由受命法官獨任進行簡式審判程序，合先敘明。
二、訊據被告對其於上揭時、地，施用第1 級毒品海洛因1 次之
    事實，於本院審理時坦承不諱（參見本院100 年9 月21日審
    判筆錄），並有員警職務報告書1 紙、查獲照片3 張（參見
    臺中市政府警察局清水分局中市警清分偵字第1000011586號
    警卷第17頁至第21頁）附卷可參。另查：
  (一)被告係於100 年4 月29日下午4 時24分，經警方採集被告尿
    液送驗結果，呈嗎啡陽性反應，此有詮昕科技股份有限公司
    100 年5 月16日報告編號00000000號濫用藥物尿液檢驗報告
    及委託鑑驗尿液代號與真實姓名對照表各1 份（參見同上警
    卷第27頁、第25頁）附卷可稽，足見被告確有施用第1 級毒
    品海洛因之事實，應可認定。
  (二)按海洛因施用入人體後水解還原成嗎啡，再循嗎啡之代謝方
    式排出體外，業據行政院衛生署藥物食品檢驗局73藥檢壹字
    第030221號函說明綦詳，且依醫學臨床實驗及根據英國藥學
    會出版Isolation and Indentification of Drugs一書第2
    版載明：口服或注射海洛因後可快速吸收，並於血液中迅速
    代謝成6 —乙醯嗎啡，然後轉變成嗎啡；再毒品施用後於尿
    液、血液中可檢出之最大時限，與施用劑量、施用頻率、施
    用方式、施用者飲水量之多寡、個人體質、檢體收集時間點
    及所用檢測方法之靈敏度等因素有關，因個案而異，一般於
    尿液中可檢出之最大時限，古柯鹼為施用後1 至4 天、海洛
    因為2 至4 天、嗎啡為2 至4 天、大麻為1 至10天、安非他
    命為1 至4 天、甲基安非他命為1 至5 天、MDMA為1 至4 天
    、MDA 為1 至4 天、Ketamine為2 至4 天等語，業經行政院
    衛生署管制藥品管理局92年7 月23日管檢字第0920005609號
    函載明明確。是依上開說明，佐以被告前揭尿液檢驗報告，
    被告自白於前揭時間，有施用第1 級毒品海洛因1 次等語，
    核與前揭事證相符，應堪採信。
  (三)另犯毒品危害防制條例第10條施用第1 級毒品之罪者，檢察
    官應先將被告送勒戒處所觀察、勒戒，經觀察、勒戒後，認
    無繼續施用毒品傾向者，應由檢察官為不起訴之處分，且經
    觀察、勒戒執行完畢釋放後，5 年內再犯第10條之罪，檢察
    官應依一般刑事訴訟程序予以起訴論罪科刑，此觀諸毒品危
    害防制條例第20條第1 項、第2 項、第23條第2 項前段規定
    自明。經查，被告前於95年間因施用毒品案件，經本院以95
    年度毒聲字第901 號裁定送勒戒處所觀察、勒戒後，認無繼
    續施用毒品之傾向，並於96年1 月2 日觀察、勒戒執行完畢
    釋放，經臺灣臺中地方法院檢察署檢察官以95年度毒偵字第
    2762號為不起訴處分確定等情之事實，此有臺灣高等法院被
    告前案紀錄表、臺灣臺中地方法院檢察署刑案資料查註紀錄
    表各1 份附卷可參。被告前既曾因施用毒品案件，經觀察、
    勒戒後，復於前開觀察、勒戒執行完畢釋放後5 年內，再犯
    本案施用毒品罪，依毒品危害防制條例第23條第2 項之規定
    ，屬應依法論罪科刑之行為，依前開說明，本案被告上開所
    為，係於96年1 月2 日觀察、勒戒執行完畢釋放後5 年內，
    再犯毒品危害防制條例第10條第1 項施用第1 級毒品罪，本
    案事證明確，被告上開犯行，應堪認定。
三、按海洛因為毒品危害防制條例第2 條第2 項第1 款所明定之
    第1 級毒品。核被告所為，係犯同條例第10條第1 項之施用
    第1 級毒品罪。被告持有第1 級毒品進而施用，持有之低度
    行為為施用之高度行為所吸收，不另論持有毒品之罪。另查
    ，被告曾於96年間因詐欺案件，經本院以96年度中簡字第26
    90號刑事簡易判決判處有期徒刑3 月確定；復於97年間因詐
    欺案件，經本院以97年度沙簡字第2 號刑事簡易判決判處有
    期徒刑4 月確定，上揭2 罪，經聲請法院裁定應執行有期徒
    刑6 月確定，並於97年10月24日易科罰金執行完畢；另於97
    年間因施用第1 級毒品案件，經本院以97年度訴字第4968號
    刑事判決判處有期徒刑6 月確定，並於98年11 月19 日因縮
    刑期滿執行完畢等情，此有臺灣高等法院被告前案紀錄表、
    臺灣彰化地方法院檢察署刑案資料查註紀錄表各1 份存卷可
    考，其於5 年內故意再犯本案有期徒刑以上之罪，應依刑法
    第47條第1 項之規定，論以累犯，並加重其刑。爰審酌被告
    前因施用毒品案件，經觀察、勒戒執行完畢釋放後，仍未能
    徹底戒絕毒品，復犯本案施用毒品罪，顯見其無戒毒悔改之
    意，惟念其施用毒品乃自戕一己之身體健康，尚未對他人造
    成危害，且犯後已坦承犯行，態度尚可等一切情狀，量處如
    主文所示之刑。另被告供施用第1 級海洛因所用之注射針筒
    1 支，業據被告於本院審理中陳稱業經於施用完畢後丟棄，
    衡情當已滅失，為免執行困難，爰不另為宣告沒收，附此敘
    明。
據上論斷，應依刑事訴訟法第273 條之1 第1 項、第299 條第1
項前段，毒品危害防制條例第10條第1 項，刑法第11條前段、第
47條第1 項，判決如主文。
本案經檢察官王淑月到庭執行職務。
中    華    民    國   100    年    9     月    30    日
                  刑事第二庭    法  官  唐中興
以上正本證明與原本無異。
如不服本判決，應於判決送達後10日內，向本院提出上訴書狀，
上訴書狀應「敘述具體上訴理由」，並按他造當事人之人數附繕
本。「切勿逕送上級法院」。
中    華    民    國   100    年    9     月    30    日
                                書記官  簡雅文
【附錄本案判決論罪科刑法條全文】：
毒品危害防制條例第10條
施用第1 級毒品者，處6 月以上5 年以下有期徒刑。
施用第2 級毒品者，處3 年以下有期徒刑。